臺灣高雄地方法院民事判決
111年度雄簡字第1661號
原      告  聯邦商業銀行股份有限公司


法定代理人  林鴻聯  
訴訟代理人  歐昭廷  
            徐良一  
            黃靜美  
被      告  吳曉溱  

法定代理人  吳佳蓉  
上列當事人間請求清償借款事件，本院於民國111年10月6日言詞
辯論終結，判決如下：
    主  文
被告應於繼承被繼承人張名忻之遺產範圍內給付原告如附表所示
之金額、利息及違約金。
訴訟費用由被告於繼承被繼承人張名忻之遺產範圍內負擔。
本判決第一項得假執行；但被告如以新臺幣壹拾貳萬零玖佰壹拾
參元為原告預供擔保後，得免為假執行。
    事實及理由
一、原告主張：
　㈠訴外人即被繼承人張名忻（歿於民國101年11月24日）於91年
    9月22日以現金卡、信用卡二合一申請書，同時向原告申請
    信用卡及個人信用貸款。⒈現金卡部分，信用貸款額度最高
    新臺幣（下同）30萬元，並經原告發給現金卡動支借款使用
    ，借款動用期間自核准日起為期1年，期滿30日前，如立約
    人不為書面反對續約之意思表示並經審核同意者，得以同一
    內容繼續延長1年，不另換約，其後每年屆期時亦同，雙方
    約定立約人應按月遵期繳納當期最低應繳金額，餘款則按年
    息18.25%計算循環利息，如有一期未繳，視為全部到期，並
    改依年息20%計算遲延利息（俟104年9月1日銀行法第47條之
    1第2項施行之日起，依法減縮計息利率為年息15%）。詎張
    名忻未依約繳款，迄至92年9月2日止，尚欠本金44,056元未
    還。⒉信用卡部分，依約張名忻得持核發之信用卡於特約商
    店記帳消費，但應於繳款截止日前向原告清償，如未依約繳
    清全部款項，即表示選擇以循環信用方式繳款，並按實際撥
    付消費款予特約商店之日起，依年息19.71%計算循環信用利
    息（俟104年9月1日起，依法減縮計息利率為年息15%）。詎
    張名忻未依約繳款，迄至92年9月1日止，尚欠本金76,857元
    未還。
　㈡嗣張名忻死亡後，訴外人即張名忻之子張兆尚聲明拋棄繼承
    權，經臺灣高雄少年及家事法院（下稱高雄少家法院）以10
    2年度司繼字第335號拋棄繼承權事件准予備查在案，張明忻
    之繼承人僅餘被告（即張名忻之女）。是依民法繼承規定，
    被告應就張名忻所遺系爭借款債務，於繼承張名忻之遺產範
    圍內，負清償責任。為此，爰依消費借貸及繼承之法律關係
    提起本件訴訟等語。並聲明：如主文第1項所示。
二、被告則以：不清楚被繼承人積欠之債務，且沒有領到任何遺
    產等語，資為抗辯。並聲明：原告之訴駁回。　　
三、經查，原告主張前揭事實，業據提出現金卡、信用卡二合一
    申請書、綜合約定書、信用卡約定條款、現金卡交易明細表
    （存摺存款明細表）、卡戶本金利息及相關費用查詢及分期
    未入帳查詢單、信用卡歷史帳單、高雄少家法院110年11月1
    8日高少家宗家司雲102司繼字第335號函、110年11月18日高
    少家宗家司雲102司繼字第183號函、張名忻之繼承系統表等
    件為憑（見本院卷第17至41頁），經本院核閱無訛，本院依
    據上開證據調查之結果，堪認原告主張之事實為真實。
四、按繼承人自繼承開始時，除本法另有規定外，承受被繼承人
    財產上之一切權利、義務，但權利、義務專屬於被繼承人本
    身者，不在此限；繼承人對於被繼承人之債務，以因繼承所
    得遺產為限，負清償責任；繼承人對於被繼承人之債務，以
    因繼承所得遺產為限，負連帶責任，民法第1148條定有明文
    。而被告既為張名忻之繼承人，揆諸前引規定，被告就系爭
    借款債務，自應於繼承張名忻之遺產範圍內，負清償責任。
    又被告雖辯稱未領得任何遺產等語，然縱為真實，惟此乃原
    告是否有查得被繼承人張名忻之遺產而得實際就遺產為執行
    取償之問題，尚無礙原告依民法第1148條之規定為本件訴訟
    上請求之權利，是被告此部分之抗辯，洵非可採。
五、綜上所述，原告依消費借貸及繼承之法律關係，請求被告於
    繼承張名忻之遺產範圍內，給付如主文第1項所示之金額、
    利息及違約金，為有理由，應予准許。　　
六、本件係依民事訴訟法第427條所規定之適用簡易訴訟程序所
    為被告敗訴之判決，爰依同法第389條第1項第3款規定依職
    權宣告假執行。並由本院依民事訴訟法第392 條第2 項之規
    定，依職權宣告被告為原告預供擔保，得免為假執行。
七、訴訟費用負擔之依據：民事訴訟法第78條。
中　　華　　民　　國　　111 　年　　10　　月　　20　　日
                  高雄簡易庭　法　官  陳安信
以上正本係照原本作成。
如對本判決上訴，須於判決送達後20日內向本院提出上訴狀。如
委任律師提起上訴者，應一併繳納上訴審裁判費。　　
中　　華　　民　　國　　111 　年　　10　　月　　20　　日
                              書記官  蔡妮君　　
附表：
編號 請求金額 (新臺幣) 利率 (年息) 計息起訖期間 (民國) 違約金計算方式 (民國) 1 44,056元 18.25% 92年9月3日起至92年10月2日止 無   20% 92年10月3日起至104年8月31日止 無   15% 104年9月1日起至清償日止 無 2 76,857元 19.71% 92年9月2日起至104年8月31日止 自92年9月15日起至清償日止，按月計收新臺幣600元之違約金，最高以連續5個月為限。   15% 104年9月1日起至清償日止  合計 120,913元